臺灣彰化地方法院刑事判決　　　　　　　94年度訴字第1045號
公　訴　人　臺灣彰化地方法院檢察署檢察官
被　　　告　甲○○
上列被告因違反毒品危害防制條例案件，經檢察官提起公訴（94
年度毒偵字第2653號）及併案審理（94年度毒偵字第3346號），
本院依刑事訴訟法第273條之1第1項之規定，裁定改依簡式審判
程序判決如下：
    主  文
甲○○連續施用第壹級毒品，累犯，處有期徒刑壹年。
扣案之注射針筒壹支沒收銷燬之。
    事  實
一、甲○○前因施用毒品案件，經本院裁定送觀察、勒戒後，認
    為無繼續施用毒品之傾向，於民國89年6月7日其觀察、勒戒
    執行完畢出所後，由臺灣彰化地方法院檢察署檢察官於同日
    ，以89年度毒偵字第2779號為不起訴處分確定，復因施用毒
    品案件，再經本院裁定送觀察、勒戒後，仍認為無繼續施用
    毒品之傾向，於90年5月23日其觀察、勒戒執行完畢出所後
    ，另由臺灣彰化地方法院檢察署檢察官於同日，以90年度毒
    偵字第794號為不起訴處分確定。後又因連續施用第一級毒
    品海洛因案件，除經本院依聲請將之裁定送強制戒治外，另
    經本院於92年6月30日，以92年度訴字第719號判決判處有期
    徒8月確定；其另因犯竊盜罪，而經本院以92年易字第812號
    判決判處有期徒刑6月，如易科罰金，以300元折算1日確定
    ，後上開二案另經本院合併定其應執行刑1年1月確定，嗣於
    其強制戒治於93年1月9日因毒品危害防制治條例修正施行而
    釋放後，旋即於同日入監執行，甫於94年2月9日始因徒刑執
    行完畢而出監。惟其仍不知悔改，復基於施用第一級毒品海
    洛因之概括犯意，先後於94年4月3日下午17時許、同年5月8
    日下午17時許及同年7月20日下午16時許，在其位於彰化縣
    北斗鎮○○里○鄰○○路○段426巷26號之住宅房間內及屋後
    空地等地，以使用注射針筒注射血管之方式（除於94年5月8
    日施用毒品之注射針筒為警查扣外，其餘之注射針筒已據甲
    ○○丟棄而滅失），連續施用第一級毒品海洛因各1次（起
    訴書載為於94年4月3日17時許，施用第一級毒品海洛因1 次
    ），嗣先於94年4月5日下許18時許，因其為彰化縣警察局北
    斗分局列管毒品調驗人口，經警合法通知後到場接受採尿檢
    驗，因檢驗結果呈嗎啡陽性反應而為警查獲，後於同年5 月
    10日上午11時許，在其上開住所處為警查獲，並扣得注射針
    筒1支，嗣於本院開庭審理後，始知上情。
二、案經彰化縣警察局北斗分局報告臺灣彰化地方法院檢察署檢
    察官偵查起訴及併案審理。
    理  由
一、訊據被告甲○○對其前揭連續施用第一級毒品海洛因之犯罪
    事實坦白承認，且其接受列管毒品人口檢驗及為警查獲時，
    分別經警採集其尿液送驗，檢驗結果均呈嗎啡陽性反應，此
    有詮昕科技股份有限公司出具之濫用藥物尿液檢驗報告2紙
    附卷可稽，並有使用過之注射針筒1支扣案可相佐證；此外
    ，復有刑案資料查註紀錄表、全國施用毒品案件紀錄表及上
    述本院92年度訴字第719號判決判決書各1份在卷可考，足認
    其自白與事實相符而得採信，是被告犯行堪予認定，應依法
    予以論科。
二、核被告甲○○所為，係犯毒品危害防制條例第10條第1項之
    施用第一級毒品罪。其施用毒品前、後持有毒品及專供施用
    毒品器具之行為，已為其施用毒品犯行所吸收，不另論處。
    又其先後多次施用第一級毒品海洛因之行為，時間緊接、所
    犯構成要件相同，顯係基於概括犯意而為之，應依連續犯之
    規定論以一罪，並依法加重其刑。公訴人雖僅就被告於94年
    4月3日下午17時許之施用第一級毒品犯行提起公訴，惟其後
    未據起訴之施用第一級毒品犯行，除已據公訴人請求併案審
    理外，因此未據起訴之施用毒品犯行本與起訴有罪部分具有
    連續犯之裁判上一罪之關係，本院自得併予審理。再被告前
    因連續施用第一級毒品海洛因案件，而經本院以92年度訴字
    第719號判決判處有期徒8月確定；又因犯竊盜罪，而經本院
    以92年易字第812號判決判處有期徒刑6月，如易科罰金，以
    300元折算1日確定，二案並經本院合併定其應執行刑1年1月
    確定，甫於94年2月9日始因徒刑執行完畢而出監，此有臺灣
    彰化地方法院檢察署被告之刑案資料查註紀錄表在卷可參，
    其於受有期徒刑之執行完畢後，五年以內再犯本件有期徒刑
    以上之罪，為累犯，應依法遞加重其刑。爰審酌被告犯罪之
    動機、目的、方法、手段、所生危害，其前有犯罪記錄，品
    行不佳，復因施用毒品，經送戒毒處分及判處徒刑之後，卻
    仍未能改其施用毒品之惡習，顯係欠缺戒除毒癮之決心，及
    其犯後對其犯行坦白承認，態度尚稱良好等一切情狀，量處
    如主文所示之刑，以示懲儆。至扣案之注射針筒1支，係被
    告所有，且專供其施用第一級毒品海洛因之器具，業據被告
    供明在卷，應依同條例第18條第1項前段宣告沒收並諭知銷
    燬之。至被告於94年4月3日及同年7月20日施用第一級毒品
    海洛因所用之注射針筒，已據被告丟棄而滅失，此亦據被告
    供明在卷，故本院自無從併與宣告沒收，附此敘明。
三、據上論斷，應依刑事訴訟法第273條之1第1項、第299條第1
    項前段，毒品危害防制條例第10條第1項、第18條第1項前段
    ，刑法第11條前段、第56條、第47條，判決如主文。
本案經檢察官林裕斌到庭執行職務。
中　　華　　民　　國　　94　　年　　8 　　月　　5　　日
                  刑事第一庭         法　官  葛永輝
以上正本證明與原本無異。
如不服本判決，應於判決送達後十日內，向本院提出上訴狀（須
附繕本）。
中　　華　　民　　國　　94　　年　　8 　　月　　5 　　日
                                     書記官  施惠卿
附錄本案論罪科刑法條全文：
毒品危害防制條例第10條施用第1級毒品者，處6月以上5年以下
有期徒刑。
施用第2級毒品者，處3年以下有期徒刑。
